# 同一控制下转让子公司现金流量为负的处理

提问人：xbj548 时间：2023-03-05 22:21:35
A公司与B公司受同一控制方控制， 2022 年A公司将子公司C公司转让给B公司，收到的现金为 0 ，C公司账面现金为100 万。 请问A公司合并现金表将-100万现金流量是记入 “支付其他与筹资活动有关的现金” 还是“支付其他与投资活动有关的现金” ？
请高手指点，万分感谢！

回答人：chenyiwei
支付其他与投资活动有关的现金。因为是处置子公司，对应于子公司资产、负债在合并报表层面的减少，与增加子公司（同一控制下合并）不同。